【裁判字號】    90,訴,5142
【裁判日期】    901226
【裁判案由】    給付貨款
【裁判全文】
臺灣臺北地方法院民事判決  九十年訴字第五一四二號
    原      告  中國電器股份有限公司
    法定代理人  丙○○
    訴訟代理人  甲○○
    被      告  三愛開發設計股份有限公司
    兼法定代理人  乙○○
右當事人間請求給付貨款事件，本院判決如左：
    主      文
被告應連帶給付原告新台幣壹佰壹拾萬柒仟零捌拾元，及自民國九十年十月十二日
起至清償日止，按年息百分之五計算之利息。
訴訟費用由被告連帶負擔。
    事實及理由
一、原告聲明、主張及證據如附件所載。
二、被告則以：原告所提合約書簽名並非被告乙○○所簽，本件係由陳鶴松靠行被告
    三愛開發設計股份有限公司（以下簡稱三愛公司）對外招攬業務所為，自應由陳
    鶴松自行負責，並以陳鶴松為證，求為判決駁回原告之訴等語。
三、按當事人得以合意定第一審管轄法院。但以關於由一定法律關係而生之訴訟為限
    。民事訴訟法第二十四條第一項定有明文。查兩造約定由本院為第一審管轄法院
    ，有經銷合約書第八條可憑，是本院自有管轄權，合先敘明。
四、查原告主張被告與其簽訂經銷合約，並進貨之事實，為被告所否認，並以前揭情
    詞置辯。惟原告主張之經銷合約書，其上之印文為被告三愛公司、乙○
    ○所有印鑑章所為，此業經本院當庭勘屬實，並為被告所自認（九十年十一月十
    五日言詞辯論筆錄）。又證人陳鶴松亦到庭證述：我是用三愛公司的名義在經營
    我的事業，曾以三愛公司的名義與原告簽契約，有經過被告兼法定代理人乙○○
    的同意，印章是如何取得我忘記了，但我不可能自己拿，我簽約有經過乙○○的
    同意。．．．先與原告口頭合意，他們拿契約到公司對保，乙○○應該有在場，
    契約後面的支票帳戶是三愛公司的支票帳戶，後來給我使用，等到我自己有支票
    帳戶後，就沒有再使用等語，核與原告主張：契約是到三愛公司去對保的、支票
    帳戶他們也表示有授權給證人使用等語。則被告二人對於陳鶴松使用三愛公司及
    乙○○之印章及支票既有同意，又契約內亦附有乙○○身份證影本、稅單、三愛
    公司執照等證明文件，是被告三愛公司及乙○○如未授權陳鶴松，何以原告得於
    至三愛公司對保時，取得前開三愛公司及乙○○私人所保有之權利證明文件。從
    而，難認陳鶴松以三愛公司之名義對外締約及為交易行為係屬無權，是被告空言
    否認，並無所據，無法採信。
四、綜上所述，原告主張被告應負授權人之責，應屬可採。又原告主張被告進貨之事
    實，亦經證人陳鶴松結證無訛，則原告依買賣契約、保證契約，請求被告連帶給
    付如主文所示之金額、利息為有理由，應予准許。
五、訴訟費用負擔之依據：民事訴訟法第八十五條第二項。
中      華      民      國    九十      年     十二     月    二十六    日
                                    民事第四庭法  官    洪  于  智
右為正本係照原本作成
如對本判決上訴須於裁定送達後二十日內向本院提出抗告狀
中      華      民      國    九十      年     十二     月    二十六    日
                                          法院書記官    林  佳  蘋


司法院資訊處製作；財團法人民間司法改革基金會備份。
